臺灣屏東地方法院刑事判決
111年度易字第721號
公  訴  人  臺灣屏東地方檢察署檢察官
被      告  謝豐澤



                    (現另案於法務部○○○○○○○○附設勒戒所執行中)
上列被告因違反毒品危害防制條例案件，經檢察官追加起訴（11
1年度偵字第8258號），本院判決如下：
    主  文
本件公訴不受理。
    理  由
一、追加意旨如附件檢察官追加起訴書所載。
二、按起訴之程序違背規定者，應諭知不受理之判決，且得不經
    言詞辯論為之，刑事訴訟法第303條第1款、第307條分別定
    有明文。又於第一審辯論終結前，得就與本案相牽連之犯罪
    或本罪之誣告罪，追加起訴。此係就與已經起訴之案件並無
    單一性不可分關係之相牽連犯罪，在原起訴案件第一審辯論
    終結前，追加獨立之新訴，藉與本案之程序合併進行以求訴
    訟經濟，故追加起訴限於第一審辯論終結前為之，始得有效
    達此目的，此為其訴訟合法之要件。檢察官既捨一般起訴方
    式而選擇以追加起訴之方式為之，自應受此時間要件之拘束
    ，違反上開規定而追加起訴，其追加起訴之程式違背規定，
    應諭知不受理之判決(最高法院109年度台非字第71號刑事判
    決意旨參照)。
三、經查，追加起訴意旨以被告謝豐澤本件所涉持有第三級毒品
    純質淨重5公克以上罪之案件，與被告另案所涉販賣第二級
    毒品、第三級毒品罪之案件（本院111年度訴字第346號案件
    ），屬一人犯數罪之相牽連案件而向本院追加起訴。惟被告
    上開另案案件，業經本院於111年10月4日言詞辯論終結，並
    定於同年11月2日宣判，此有本院111年度訴字第346號案件1
    11年10月4日審判筆錄1份在卷可參。本件經檢察官向本院追
    加起訴，係於111年10月7日始繫屬本院，有該署111年10月5
    日屏檢錦儉111偵8258字第1119039209號函上之本院收狀戳1
    只附卷可憑。揆諸前開說明，本案既係檢察官於原起訴案件
    言詞辯論終結後追加起訴，追加起訴程序即屬違背規定，爰
    不經言詞辯論，逕為諭知不受理之判決。
四、依刑事訴訟法第303條第1款、第307條判決如主文。
中　　華　　民　　國　　111 　年　　10　　月　　28　　日
                  刑事第二庭    審判長法  官  程士傑  
                                      法  官  張瑞德
                                      法  官  黃虹蓁
以上正本證明與原本無異。
如不服本判決應於收受判決後20日內向本院提出上訴書狀，並應
敘述具體理由；其未敘述上訴理由者，應於上訴期間屆滿後20日
內向本院補提理由書（均須按他造當事人之人數附繕本）「切勿
逕送上級法院」。
中　　華　　民　　國　　111 　年　　10　　月　　28　　日
　　　　　　　　　　　　　　　　　　　書記官  陳恩慈
附件：
臺灣屏東地方檢察署檢察官追加起訴書
                                     111年度偵字第8258號
被　　　告　謝豐澤　男　26歲（民國00年00月00日生）
　　　　　　　　　　　　住屏東縣○○鄉○○路00號
　　　　　　　　　　　　居屏東縣○○鎮○○路000號F棟7樓  之6
                       （另案羈押於法務部○○○○○○○   ○）
　　　　　　　　　　　　國民身分證統一編號：Z000000000號
上列被告因違反毒品危害防制條例案件，因與本署檢察官前以111
年度偵字第4020號等提起公訴，現由貴院以111年度訴字第346號（敬
股）審理中之案件，屬相牽連案件，認應追加起訴，茲將犯罪事實
及證據並所犯法條分敘如下：
　　　　犯罪事實
一、謝豐澤前因違反個人資料保護法案件，於民國107間，經法
    院判處有期徒刑有期徒刑2月確定，於107年6月13日易科罰
    金執行完畢。詎猶不知悔改，明知愷他命及4-甲基甲基卡西
    酮等均係毒品危害防制條例第2條第2項第3款所明定列管之
    第三級毒品，依法均不得持有，竟基於持有第三級毒品愷他
    命及4-甲基甲基卡西酮純質淨重5公克以上之犯意，先於111
    年2月中旬，在高雄市之不詳地點，向真實姓名年籍不詳、
    綽號「偉哥」之人，以新臺幣（下同）6萬元之價格，購買
    含第三級毒品4-甲基甲基卡西酮之毒品咖啡包共240包（驗
    前總純質淨重約48.72公克）後持有之；又於111年3月28日2
    時許，在高雄市苓雅區之都會公園，以7000元之價格，向「
    偉哥」購買第三級毒品愷他命共6包（驗前總淨重34.123公
    克，純度約70.71%，純質淨重約24.4141公克）後持有之。
    嗣經警於111年3月29日17時12分許，持臺灣屏東地方法院法
    官核發之搜索票，至謝豐澤位於屏東縣○○鎮○○路000號F棟7
    樓之6居處，對謝豐澤執行搜索，當場扣得上揭毒品，始查
    悉上情。
二、案經屏東縣政府警察局潮州分局報告偵辦。
　　　　證據並所犯法條
一、上開犯罪事實，業據被告謝豐澤於偵查中坦承不諱，並有屏
    東縣政府警察局潮州分局搜索扣押筆錄、扣押物品目錄表、
    欣生生物科技股份有限公司藥物成分鑑定報告、內政部警政
    署刑事警察局鑑定書等在卷可稽，足認被告之任意性自白與
    事實相符。本案事證明確，被告上開犯嫌應堪認定。
二、核被告謝豐澤所為，均係犯毒品危害防制條例第11條第5項
    之持有第三級毒品純質淨重5公克以上罪嫌。被告所犯上開2
    罪間，犯意各別，行為互殊，請予分論併罰。扣案之毒品，
    請均依毒品危害防制條例第18條第1項後段規定宣告沒收銷
    燬之。
三、按一人犯數罪者為相牽連之案件；又檢察官於第一審言詞辯論
    終結前，得就與本案相牽連之犯罪追加起訴，刑事訴訟法第7
    條第1款、第265條第1項分別定有明文。查本件被告涉嫌違
    反毒品危害防制條例之犯行，核與本署檢察官前以111年度偵字
    第4020號等提起公訴，現由貴院以111年度訴字第346號（敬股
    ）審理中之案件，屬相牽連案件，有被告之全國刑案資料查註
    表1份在卷可稽，為期訴訟經濟，認應追加起訴，附此敘明
    。
四、報告意旨認被告另係犯毒品危害防制條例第11條第2項之持
    有第二級毒品罪嫌，惟此部分應為其上揭業經提起公訴之販
    賣第二級毒品之行為所吸收，應為起訴效力所及，法院自得
    併予審理，爰不另為不起訴處分，附此敘明。
五、依刑事訴訟法第265條第1項追加起訴。
　　此　致
臺灣屏東地方法院
中　　華　　民　　國　 111　　年　　9 　　月　　21　　日
　　　　　　　　　　　　　　　檢 察 官    鍾 佩 宇
本件正本證明與原本無異
中　　華　　民　　國　 111　　年　　9 　　月　　29　　日
                              書 記 官    黃 怡 臻
附錄本案所犯法條全文
毒品危害防制條例第11條
持有第一級毒品者，處3年以下有期徒刑、拘役或新臺幣30萬元
以下罰金。
持有第二級毒品者，處2年以下有期徒刑、拘役或新臺幣20萬元
以下罰金。
持有第一級毒品純質淨重十公克以上者，處1年以上7年以下有期
徒刑，得併科新臺幣1百萬元以下罰金。
持有第二級毒品純質淨重二十公克以上者，處6月以上5年以下有
期徒刑，得併科新臺幣70萬元以下罰金。
持有第三級毒品純質淨重五公克以上者，處2年以下有期徒刑，
得併科新臺幣20萬元以下罰金。
持有第四級毒品純質淨重五公克以上者，處1年以下有期徒刑，
得併科新臺幣10萬元以下罰金。
持有專供製造或施用第一級、第二級毒品之器具者，處1年以下
有期徒刑、拘役或新臺幣10萬元以下罰金。